【裁判字號】    98,交聲,448
【裁判日期】    980902
【裁判案由】    聲明異議
【裁判全文】
臺灣彰化地方法院刑事裁定             98年度交聲字第448號
原處分機關    交通部公路總局臺中區監理所彰化監理站
異  議  人
即受處分人    乙○○
上列聲明異議人即受處分人因違反道路交通管理處罰條例案件，
對於交通部公路總局臺中區監理所彰化監理站民國98年3月10日
所為之處分（彰監四字第裁64－DG0000000號裁決書），聲明異
議，本院裁定如下：
    主  文
異議駁回。
    理  由
一、原處分意旨略以：異議人即受處分人乙○○所有之車牌號碼
    KXW-866號重型機車，於民國97年8月21日16時20分許，停放
    在桃園縣楊梅鎮○○路設有禁止停車標誌、標線之處所，經
    桃園縣政府警察局楊梅分局警員以拍照之方式採證，並以受
    處分人有違反道路交通管理處罰條例第56條第1項第4款之違
    規行為掣單逕行舉發。原處分機關乃依道路交通管理處罰條
    例第56條第1項第4款之規定，裁處罰鍰新臺幣（下同）1,20
    0元。
二、異議人即受處分人乙○○異議意旨略以：上開重型機車之實
    際使用人另有他人，因伊已於95年7月5日將該車出售予甲○
    ○，該車之前開違規事實與伊無關，為此聲明異議，請求撤
    銷原處分云云。
三、按汽車駕駛人，在設有禁止停車標誌、標線之處所停車，處
    新臺幣（下同）600元以上1,200元以下罰鍰，道路交通管理
    處罰條例第56條第1項第4款定有明文。再按汽車駕駛人有違
    規停車而不在場之情形，而逕行舉發，應記明車輛牌照號碼
    、車型等可資辨明之資料，以汽車所有人為被通知人製單舉
    發，道路交通管理處罰條例第7條之2第1項但書第4款、同條
    第4項定有明文。再依同條例第85條第1項規定：本條例之處
    罰，受舉發違反道路交通管理事件之受處罰人，認為受舉發
    之違規行為應歸責他人者，應於舉發違反道路交通管理事件
    通知單應到案日期前，檢附相關證據及應歸責人相關證明文
    件，向處罰機關告知應歸責人，處罰機關應即另行通知應歸
    責人到案依法處理。逾期未依規定辦理者，仍依本條例各該
    違反條款規定處罰；同條第4項並規定：依本條例規定逕行
    舉發或同時併處罰其他人之案件，推定受逕行舉發人或該其
    他人有過失。又依違反道路交通管理事件統一裁罰基準及處
    理細則第36條規定：本條例之處罰，受舉發違反道路交通管
    理事件之被通知人，認為受舉發之違規行為應歸責他人者，
    應於通知單記載之應到案日期前，檢附相關證據及足資辨識
    、通知應歸責人之證明文件，向處罰機關告知應歸責人，處
    罰機關應即另行通知應歸責人到案依法處理。逾期未依規定
    辦理者，仍依本條例各該違反條款規定處罰。查本件異議人
    所有之上開機車於前揭時、地違規停車，因駕駛人不在場，
    舉發單位對機車所有人即異議人製單舉發，於法並無不合。
    再異議人將其機車讓由他人使用，而未注意有無辦妥過戶手
    續，又未遵照舉發單所載所應到案期限，向處罰機關告知實
    際之應歸責人，檢附相關證據及應歸責人相關證明文件，使
    處罰機關另行通知應歸責人到案依法處理，此有本院公務電
    話記錄表1份在卷可稽，則異議人遲至提出本件聲明異議時
    ，始主張伊非違規行為人，核之前開說明，異議人係屬機車
    所有人，既逾期未依上開規定辦理，則原處分機關依法對其
    裁處罰鍰1,200元，自屬有據，從而，本件異議為無理由，
    應予駁回。
據上論斷，應依道路交通案件處理辦法第19條，裁定如主文。
中    華    民    國    98    年    9    月    2    日
                          交通法庭   法  官  尚安雅
以上正本證明與原本無異。
如不服本裁定，應於裁定送達後5日內向本院提出抗告狀（須附
繕本）。
中    華    民    國    98    年    9    月    2    日
                                     書記官  許億先


司法院資訊處製作；財團法人民間司法改革基金會備份。
